# 请教一个关于充电桩的核算问题

提问人：linliangdian 时间：2016-11-26 19:38:50
陈版及各位好，请教一个关于充电桩的核算问题： A公司主要是经营电动车辆的租赁服务，同时也会根据客户的要求提供相关的充电桩，所有的充电桩设备和安装服务均是外购（充电桩不管是落地式充电桩还是挂壁式充电桩，均需要一定的安装调试才能使用）。
购入的充电桩设备，可能会有三种用途： 1 、作为工程物资，用于充电桩站点的建设，属于日后充电桩固定资产的构成成本之一；
2 、作为存货，会作为商品再卖给其他单位（含关联方）； 3 、作为一种配套资产，在指定线路的租赁期间内，出租给客户，租赁期满后会回收入库。 疑问： 1 、A公司在购入一批充电桩的时候，相应的用途可能尚未完全明确或者存在变动的情况，是否可以全部计入存货，然后根据用途在领用的时候进行结转？ 2 、对于作为配套资产出租给客户使用的充电桩，是否转入固定资产，并同时计提折旧？那么在租赁期满，将相应资产拆除回仓库的时候，是否将其账面价值转入存货而不再计提折旧？ 3 、对于作为工程物资用于自建充电桩并拥有所有权的固定资产的情况下，可能会在经营过程中的原因导致该桩点提前被拆除，相关充电桩设备会拆除回仓库，然后根据经营需要再做安排。这种情况下，拆除的充电桩点，是否应该将构成原始固定资产价值的安装费成本进行报废处理，而仅将充电桩设备的价值转入库存商品？ 谢谢！

回答人：chenyiwei
1 、可以。（但对于购入时已明确将用于出租和工程项目的除外） 2 、应根据《企业会计准则第 21 号——租赁》的规定判断属于融资租赁还是经营租赁。属于经营租赁的，应自租赁期开始日转为固定资产，后续收回时继续确认为固定资产，不能转回存货。（有证据表明确属出售前短期出租的情形除外） 3 、原作为固定资产的充电桩拆除时，应按其账面价值转入“工程物资”科目（不单独考虑其原安装成本）。

提问人：linliangdian 时间：2016-11-27 10:03:40
谢谢陈总。
对于第 3 个问题中，准则中对于固定资产的后续支出中规定：企业发生的一些固定资产后续支出可能涉及到替换原固定资产的某组成部分, 当发生的后续支出符合固定资产确认条件时，应将其计入固定资产成本, 同时将被替换部分的账面价值扣除。
是否可以理解，原始安装成本属于被替换的价值？且这部分价值也不构成下一次充电桩点达到预定可使用状态的必要支出，是否会导致以后固定资产构成中成本虚增？

回答人：chenyiwei
安装本身并不形成单独的固定资产实体，因此不是固定资产成本中可辨认的组成部分。如果为了安装而建造了承台等，这个承台就是一个单独可辨认的固定资产，应单独确认。